【裁判字號】    97,易,2155
【裁判日期】    970911
【裁判案由】    加重竊盜
【裁判全文】
臺灣臺中地方法院刑事判決              97年度易字第2155號
公  訴  人  臺灣臺中地方法院檢察署檢察官
被      告  丙○○
上列被告因加重竊盜案件，經檢察官提起公訴（97年度偵字第
10080號），本院判決如下：
    主    文
丙○○共同攜帶兇器竊盜，處有期徒刑陸月，如易科罰金，以新
台幣壹仟元折算壹日。
扣案電纜剪壹支、小電纜剪壹支、棉質手套捌只、手電筒壹支、
美工刀壹支、黑色塑膠帶參捲均沒收。
    事    實
一、丙○○與乙○○二人，基於意圖為自己不法所有之犯意聯絡
    ，於97年4月15日21時許，由乙○○（攜帶電纜剪壹支、小
    電纜剪壹支、棉質手套捌只、手電筒壹支、美工刀壹支、黑
    色塑膠帶參捲）駕其兄所有Ｇ９─193 7號自小客車，搭載
    丙○○至台中縣大里市○○路432號甲○○所有之大石鋼業
    工廠後，由乙○○持其所攜帶足以當作兇器使用之電纜剪剪
    斷電纜線三條（約130公尺、300多公斤重，價值約15萬元）
    ，再與丙○○共同抽出電纜線後搬至車上，竊取得手後逃逸
    ，其後出售所竊之物得款約四萬元，丙○○約分得三分之一
    贓款，嗣因乙○○之供述而為警查出上情。
二、案經台中縣警察局霧峰分局報請台灣台中地方法院檢察署檢
    察官偵查起訴。
    理    由
一、刑事訴訟法第159條之1第二項規定，被告以外之人於偵查中
    向檢察官所為之陳述，除顯有不可信之情況者外，得為證據
    。本案乙○○於偵查中對被告丙○○部分所為陳述，係被告
    以外之人於偵查中向檢察官所為之陳述，並經具結在卷，且
    無顯不可信之情形，自有證據能力；另刑事訴訟法第159 條
    之5亦規定，被告以外之人於審判外之陳述，雖不符前四條
    之規定，而經當事人於審判程序同意作為證據，法院審酌該
    言詞陳述或書面陳述作成時之情況，認為適當者，亦得為證
    據。當事人、代理人或辯護人於法院調查證據時，知有第
    159條第1項不得為證據之情形，而未於言詞辯論終結前聲明
    異議者，視為有前項之同意。本案證人甲○○送於警詢中之
    供述係被告以外之人於審判外之陳述，當事人於本院調查證
    據時知有審判外之陳述不得為證據之情形，而未於言詞辯論
    終結前聲明異議，視為同意作為證據，且本院審酌證人甲○○僅陳述失竊之事實，並具體指認被告，其供述並無誣指被
    告之情狀，本院認為並無不適當之情形，自得作為證據。
二、訊據被告丙○○矢口否認有前揭犯行，辯稱，案發時間伊正
    與妻子在搬家，未與乙○○去大里偷東西，且伊有正當工作
    ，不可能再去偷東西云云。惟查，被告確曾與共犯即證人乙○○共同至被害人甲○○所經營之大石鋼業工廠行竊，業據
    證人乙○○於偵查中陳述在卷，核與證人甲○○指述情節相
    符，證人乙○○雖於本院審理中翻供改稱，被告並未參與該
    次竊盜犯罪，並陳稱，當時係因警員表示另一竊盜之被害人
    洪天送於97年3月13日，在台中縣大里市○○路36號工廠內
    電纜線遭竊，而現場留有發票，經警方依發票之商店調取監
    視錄影，發覺係被告與乙○○一起至超商消費，警察即恐嚇
    並毆打伊，一定要伊指認被告，伊害怕才講被告也有一起去
    ，警察當時並說即使伊不講，警察也會辦他，後來到偵查中
    也因警察叫伊要繼續一樣供詞，始在偵查中再指認被告云云
    ；經查，證人乙○○與被告二人被萊爾富超商大里國中店監
    視器拍到曾於93年3月11日22時7分，在該處購買飲料，有統
    一發票照片及被告與乙○○購買物品之翻拍照片在警卷可證
    ，惟證人乙○○於警詢中否認有竊取在該超商附近之台中縣
    大里市○○路36號工廠內電纜線之犯行，惟卻另供認其餘五
    次單獨竊盜犯行，及一次與被告有本案之犯行，有警詢筆錄
    在卷足參，被告苟係因警員之強暴、恐嚇始承認與被告犯本
    案，應不至於僅否認曾至失竊現場附近超商之失竊案，而承
    認其餘六件犯行，且被告如係因警員之強暴、恐嚇始陳述被
    告參與本案犯罪，亦應承認與被告共同被監視器拍到之行竊
    台中縣大里市○○路36號工廠失竊案，而非與該次被監視器
    拍到無關之本件竊盜案件，故被告於本院翻供所持之理由，
    顯與常情不合，證人即當時製作筆錄之員警楊啟宏亦證稱，
    當時警方有掌握乙○○二件竊案，本件案件係乙○○主動帶
    同警方至現場而查獲，且係其自動供出，並無強暴或脅迫乙○○之行為等語，故證人乙○○於本院之證述，尚難採認，
    又被告雖另提出其94、95、96年度綜合所得稅資料清單及勞
    工保險人投保資料表二份，固可證明被告有正當工作及收入
    ，惟本案被告僅係幫助至現場共同抽出電纜線及搬走該物，
    行竊工具亦係乙○○所準備，犯行亦僅有一次，並非以竊盜
    為業，且94年4月12日係星期六，為例假日，公司行號均放
    假，故被告仍可於工作之餘，幫助乙○○犯本罪，上揭證物
    尚難資為被告有利之證據；此外，復有共犯乙○○所有之電
    纜剪壹支、小電纜剪壹支、棉質手套捌只、手電筒壹支、美
    工刀壹支、黑色塑膠帶參捲扣案、及現場照片等在卷可資佐
    證，事證明確，被告犯行洵堪認定。
二、扣案之電纜剪、小電纜剪等物品，係堅硬之鐵質，且有尖銳
    之刀鋒，客觀上對人之生命及身體構成危險，為刑法上所稱
    兇器，核被告所為，係犯刑法第三百二十一條第一項第三之
    攜帶兇器竊盜罪，其與乙○○間，有犯意聯及行為分擔，係
    共同正犯，爰審酌被告素行不佳，且犯後否認犯罪，惟其並
    非準備工具及持有兇器剪斷電纜電之人，目前有正當工作，
    有前揭勞保資料表在卷可參，及所生損害、所得利益等一切
    情狀，量處如主所示之刑，並諭知易科罰金之折算標準。扣
    案電纜剪壹支、小電纜剪壹支、棉質手套捌只、手電筒壹支
    、美工刀壹支、黑色塑膠帶參捲等物，為共犯乙○○所有，
    且供犯罪所用或供預備犯罪之用，業據乙○○供明在卷，依
    刑法第三十八條第一項第二款之規定沒收。
三、據上論斷，應依刑事訴訟法第二百九十九條第一項前段，刑
    法第二十八條、第三百二十一條第一項第三款、第四十一條
    第一項前段，第三十八條第一項前段，判決如主文。
中    華    民    國    97    年    9     月    11    日
                  刑事第一庭    法  官  林清鈞
上正本證明與原本無異。
如不服本判決，應於收受送達後10日內向本院提出上訴書狀（應
敘述具體理由並附繕本）。
上訴書狀如未敘述理由，應於上訴期間屆滿後20日內補提理由書
於本院。
                                書記官  陳貴卿
中    華    民    國    97    年    9     月    11    日
附錄論罪科刑法條
中華民國刑法第321條第1項
犯竊盜罪而有左列情形之一者，處六月以上、五年以下有期徒刑
：
三、攜帶兇器而犯之者。


司法院資訊處製作；財團法人民間司法改革基金會備份。
